臺灣臺中地方法院民事裁定
111年度聲字第360號
聲  請  人  彭紹軒（即彭兆樓之繼承人）


視同聲請人  彭渝婕（即彭兆樓之繼承人）



            彭文龍（即彭兆樓之繼承人）


相  對  人  華南商業銀行股份有限公司

法定代理人  張雲鵬  
上列當事人間聲請停止強制執行事件，本院裁定如下：   
    主  文
聲請人供擔保新臺幣23萬6000元後，本院111年度司執字第12124
3號給付票款事件之強制執行程序，於本院111年度訴字第2983號
債務人異議之訴事件終結（判決確定、和解或撤回起訴）前應暫
予停止。
    理  由
一、按訴訟標的對於共同訴訟之各人必須合一確定者，共同訴訟
    人中一人之行為有利益於共同訴訟人者，其效力及於全體。
    民事訴訟法第56條第1項第1款前段定有明文。又強制執行程
    序，除本法有規定外，準用民事訴訟法之規定。強制執行法
    第30條之1亦定有明文。故前揭民事訴訟法第56條第1項第1
    款前段之規定，於強制執行事件準用之。經查，本件本院11
    1年度司執字第121243號給付票款強制執行事件中，相對人
    以彭兆樓之繼承人即聲請人彭紹軒（下稱聲請人）及彭渝婕
    、彭文龍共同為執行債務人，則於該強制執行程序中，執行
    債務人中任一人對於該執行程序聲請停止執行，自屬應對於
    全體公同共有關係之執行債務人應合一確定，且有利於全體
    執行債務人之事件，揆諸前揭規定，聲請人於該執行程序進
    行中，主張有停止執行之事由而聲請停止執行，其效力應及
    於其他執行債務人彭渝婕、彭文龍，爰併列彭渝婕、彭文龍
    為視同聲請人，合先敘明。
二、次按有回復原狀之聲請，或提起再審或異議之訴，或對於和
    解為繼續審判之請求，或提起宣告調解無效之訴、撤銷調解
    之訴，或對於許可強制執行之裁定提起抗告時，法院因必要
    情形，或依聲請定相當並確實之擔保，得為停止強制執行之
    裁定，強制執行法第18條第2項定有明文。依此規定，只須
    當事人提起異議之訴，在該異議之訴確定前，法院如認有必
    要，得依職權為停止執行之裁定；其在當事人願供擔保，聲
    請停止強制執行時，法院亦非不得依其聲請，定相當並確實
    之擔保，為停止強制執行之裁定。至該異議之訴實體上有無
    理由，則非法院於裁定停止強制執行時應予審酌之事項（最
    高法院107年度台抗字第483號、第128號裁定意旨參照）。
    另按法院依強制執行法第18條第2項定擔保金額而准許停止
    強制執行之裁定者，該項擔保係備供債權人因停止執行所受
    損害之賠償，其數額應依標的物停止執行後，債權人未能即
    時受償或利用該標的物所受之損害額，或其因另供擔保強制
    執行所受之損害額定之，非以標的物之價值或其債權額為依
    據（最高法院104年度台聲字第66號裁定意旨參照）。
三、聲請意旨略以：相對人向本院聲請民國111年度司執字第121
    243號給付票款強制執行事件（下稱系爭執行事件），聲請
    人就此已提起債務人異議之訴，然系爭執行事件一旦執行，
    勢必造成聲請人無法回復之損害，爰依強制執行法第18條第
    2項規定，願供擔保請准裁定系爭強制執行事件於債務人異
    議之訴判決確定前停止執行等語。
四、經查，本件相對人即執行債權人以臺灣士林地方法院85年5
    月28日士院仁執字第13347號債權憑證為執行名義，向本院
    聲請對被繼承人彭兆樓之繼承人（即聲請人、彭渝婕、彭文
    龍等3人）為強制執行，其請求執行之債權金額為新臺幣（
    下同）118萬元。而聲請人為彭兆樓之繼承人之一，且聲請
    人於111年10月19日業已提起債務人異議之訴，並提出民事
    起訴狀1件為證（本院卷第13頁），且案經本院以111年度訴
    字第2983號審理中，業據本院依職權調閱系爭執行事件、11
    1年度訴字第2983號債務人異議之訴卷宗查核無誤。本院認
    聲請人所為停止執行之聲請，於法尚無不合，惟為使相對人
    因此停止執行程序致受償時間延滯受有損害時，得有賠償之
    適當擔保，應由聲請人為相對人提供相當之擔保始得為之，
    是聲請人聲請定相當擔保停止強制執行，洵屬有據。
五、次查，系爭執行事件之債權額為118萬元，相對人因停止執
    行可能所受之損害，即為無法運用該筆資金而發生相當於利
    息之損失，該項損失之利率，因前開債權係屬票據債權，依
    票據法第133條之規定，應以週年利率6％計算較為客觀。茲
    審酌聲請人提起之債務人異議之訴，其訴訟標的金額為118
    萬元，未逾150萬元，為不得上訴第三審之案件，依據司法
    院頒布之各級法院辦案期限實施要點第2條規定，第一、二
    審通常程序審判案件之辦案期限原則上分別為1年4個月、2
    年，共計3年4個月，則本案自起訴至第二審終結確定之期間
    可推定為3年4個月。據此預估相對人因本件停止執行程序而
    未能即時受償所可能受之損害額，約為23萬6000元【計算式
    ：0000000元×6％×（3＋4/12）＝236000元】。是本院認聲請人
    供擔保金額取其概數以23萬6000元為適當，聲請人為相對人
    提供前開擔保金額後，方得停止執行。
六、依強制執行法第18條第2項，裁定如主文。　
中　　華　　民　　國　　111 　年　　11　　月　　23　　日
                  民事第一庭    法  官  蕭一弘
正本係照原本作成。
如不服本裁定應於送達後10日內向本院提出抗告狀，並繳納抗告
費新臺幣1，000元。
中　　華　　民　　國　　111 　年　　11　　月　　23　　日
                                書記官  黃馨萱